台灣台中地方法院刑事判決　　　　　　　　　　　九十一年度訴字第一四八五號
　　公　訴　人　台灣台中地方法院檢察署檢察官
　　被　　　告　甲○○
右列被告因搶奪等案件，經檢察官提起公訴（九十一年度偵字第一０八一六號），本
院判決如左：
    主  文
甲○○竊盜，處有期徒刑參月，扣案之鑰匙乙支沒收；又連續意圖為自己不法之所有
，而搶奪他人之動產，處有期徒刑壹年肆月。應執行有期徒刑壹年陸月，扣案之鑰匙
乙支沒收。
    事  實
一、甲○○意圖為自己不法之所有，於民國（下同）九十一年五月二十五日下午一時
    許，在台中市南屯區○○○街附近排水溝旁，以其所有鑰匙乙支開啟電源之方式
    ，竊取丁○○所使用於同年月二十四日凌晨三時許，在台中市○○區○○路一一
    七巷一號前失竊，經不詳姓名者騎用後停放該處之車牌號碼ＦＶＷ－九七六號重
    型機車乙輛，得手後供已代步使用。其又另行起意，意圖為自己不法之所有，並
    基於概括之犯意，於同日下午一時許十五分許，騎乘竊得之上開機車，途經台中
    市西屯區市○○○路松竹皇宮前，見在前行走之乙○○左手提著皮包，即騎乘該
    機車由乙○○左側接近，趁乙○○不備而不及抗拒時，下手搶奪乙○○所有左手
    所提皮包乙個（內有現金新台幣一萬八千四百元、行動電話一支及花旗銀行信用
    卡、世華銀行信用卡、ＮＡＴＷＥＳＴ信用卡、中國國際商業銀行金融卡、土地
    銀行金融卡、國民身分證、汽車駕駛執照、全民健康保險卡、東元綜合醫院掛號
    證、高嘉擇之機車行車執照各一張等物），得手後隨即加速逃逸，除現金供已花
    用及信用卡、金融卡等證件留存外，其餘皮包及行動電話則予丟棄於筏子溪內；
    又於同日晚上九時三十分許，騎乘竊得之上開機車，途經台中市南屯區○○○○
    街與大進街口前，見在前行走之丙○○左手提著毛線編成之手提包，即騎乘該機
    車由丙○○左側接近，趁丙○○不備而不及抗拒時，下手搶奪丙○○所有左手所
    提毛線編成之手提包乙個（內有行動電話一支及印鑑、存款簿等物），得手後加
    速逃離之際，因緊張失控不慎撞及停放路旁之自用小客車，致機車倒地，而所搶
    得之手提包亦掉落地上，丙○○見狀乃趕緊上前取回遭搶之手提包，惟甲○○扶
    起機車騎乘約十餘公尺，又不慎撞及停放路旁之機車倒地，為在現場附近之王俊
    雄等人合力追捕逮獲並報警處理，經警扣得其所有供犯罪所用之鑰匙乙支及在其
    身上起出乙○○遭搶之上開信用卡、金融卡等證件（已發還），甲○○始供出上
    情。
二、案經台中市警察局第四分局報請台灣台中地方法院檢察署檢察官偵查起訴。
    理  由
一、訊之被告甲○○對於前開時地，以右揭方式，竊取丁○○所使用之車牌號碼ＦＶ
    Ｗ－九七六號重型機車乙輛，得手後供已代步使用，及於前開時地，騎乘竊得之
    上開機車由乙○○左側接近，趁乙○○不備而不及抗拒時，下手搶奪乙○○所有
    左手所提皮包乙個，得手後隨即逃逸，除現金供己花用及信用卡、金融卡等證件
    留存外，其餘皮包及行動電話則予丟棄於筏子溪內之事實坦承不諱，核與被害人
    丁○○、乙○○分別於警訊時指述失竊、遭搶之情節相符，並有車輛車牌失竊資
    料乙紙、物保管收據二紙、照片三張附卷及鑰匙乙支扣案足憑，然矢口否認有
    搶奪丙○○所有手提包之犯行，辯稱：當時伊尚未出手搶奪丙○○之手提包時，
    所騎乘機車不慎撞及停放路旁之自用小客車，致機車倒地，而丙○○亦因自己緊
    張跌倒，其手提包剛好掉落在伊旁邊云云。惟查前開時地，被告騎乘竊得之上開
    機車，如何出手搶奪丙○○所有左手所提毛線編成之手提包乙個，得手後加速離
    去之際，如何撞及停放路旁之自用小客車，致機車倒地，而所搶得之手提包亦掉
    落地上，丙○○見狀乃趕緊上前取回遭搶之手提包，惟被告扶起機車騎乘約十餘
    公尺，又如何撞及停放路旁之機車倒地，為在現場附近之王俊雄等人合力追捕逮
    獲等情，業據被害人丙○○於警訊及本院審理時指述綦詳，核與證人王俊雄於警
    訊時指述之情節相符，並有被害人丙○○所有毛線編成之手提包照片乙張及現場
    照片六張附卷可稽，參以被害人與被告互不相識，若被告當時未出手行搶，衡情
    被害人應無加以設詞攀誣被告之必要，堪認被害人之指述應足採信。是被告上開
    所辯，無非事後卸責之詞，不足採信，事證明確，其犯行堪以認定。
二、核被告甲○○所為，係犯刑法第三百二十條第一項之竊盜罪及同法第三百二十五
    條第一項之搶奪罪。被告先後二次搶奪犯行，時間緊接，犯罪構成要件相同，顯
    係基於概括犯意為之，應依連續犯之規定以一罪論，並依法加重其刑。又被告於
    前開時地竊取機車，原係供已代步使用，嗣騎乘該機車行經途中，發現可以向弱
    女子行搶，乃起意作為行搶之工具等情，此經被告於警訊及本院審理時供明在卷
    ，是其所犯上開二罪，犯意各別，犯罪構成要件不同，應予分論併罰。爰審酌被
    告犯罪之動機、目的、手段、所生危害、被害人受害程度及犯罪後態度等一切情
    狀，分別量處如主文所示之刑，並定其應執行刑，以資懲儆。又扣案之鑰匙乙支
    係被告所有，已據其陳明在卷，且為其供犯罪所用之物，依法併予宣告沒收。
三、據上論斷，應依刑事訴訟法第二百九十九條第一項前段、刑法第五十六條、第三
    百二十條第一項、第三百二十五條第一項、第五十一條第五款、第三十八條第一
    項第二款，罰金罰鍰提高標準條例第一條前段，判決如主文。
中      華      民      國      九十一      年     九      月     十    日
                                    台灣台中地方法院刑事第三庭
                                        法  官  朱  光  國
右正本證明與原本無異。
如不服本判決，應於送達後十日內向本院提出上訴狀 （須附繕本） ，上訴於台灣高
法院台中分院。
                                        書記官
中      華      民      國      九十一      年     九      月    十一   日
刑法第三百二十條第一項：
意圖為自己或第三人不法之所有，而竊取他人之動產者，為竊盜罪，處五年以下有期
徒刑、拘役或五百元以下罰金。
刑法第三百二十五條第一項：
意圖為自己或第三人不法之所有，而搶奪他人之動產者，處六月以上五年以下有期徒
刑。
                                                                        Ａ
